【裁判字號】    89,易,2489
【裁判日期】    890810
【裁判案由】    賭博
【裁判全文】
臺灣板橋地方法院刑事判決                        八十九年度易字第二四八九號
    公  訴  人  臺灣板橋地方法院檢察署檢察官
    被      告  甲○○
右列被告因賭博案件，經檢察官提起公訴（八十九年度偵字第二五四九號），本院判
決如左：
    主  文
甲○○連續意圖營利，聚眾賭博，累犯，處有期徒刑參月，如易科罰金，以參佰元折
算壹日。
扣案如附表二所示之物均沒收。
    事  實
一、甲○○前於民國八十八年間，因賭博案件，經檢察官聲請本院板橋簡易庭於八十
    八年九月三十日以八十八年度板簡字第六九四號簡易判決判處有期徒刑二月，於
    八十九年二月十日易科罰金執行完畢，竟不知悔悟，基於意圖營利之概括犯意，
    連續自民國八十九年一月初起，至同年月二十五日止，提供臺北縣板橋市○○街
    二十六巷二號四樓住處供作公眾得出入簽賭之場所，經營俗稱六合彩之賭博，聚
    集不特定多數人簽選號碼賭博財物，以如附表一所示之賭博方式，與賭客對賭，
    核對中國香港政府於每週二、四開獎之六合彩中獎號碼，並依附表一之方式收取
    賭金；如賭客押中者，可得如附表一所示之彩金數額，反之，賭金悉歸甲○○所
    有。嗣於八十九年一月二十五日晚上十九時三十分許，為警於上址查獲，並扣得
    其所有供簽賭用如附表二所示之物。
二、案經臺北縣警察局海山分局移送臺灣板橋地方法院檢察署檢察官偵查起訴。
    理  由
一、訊據被告甲○○坦承右揭犯行不諱，核與其於警、偵訊中所為之供述相合，復有
    扣案如附表二所示之物可佐，核其自白與事實相符。經查：
    (一)、按俗稱之六合彩簽賭，屬於賭博行為，並以賭博財物為其對象，並無疑義；
        被告甲○○將其住所設為提供不特定之人簽賭六合彩之用，並聚眾賭博，且
        收取賭金，並與賭客之對賭行為，無非係為獲利意思而為，其有意圖營利之
        行為，甚明，則其賭場縱設於私人住宅內，仍得成立刑法第二百六十八條之
        罪（司法院院解字第三九六二號解釋意旨參照），合先說明。
    (二)、被告甲○○於警訊時供稱：「警方係於八十九年一月二十五日十九時三十分
        持檢察官核准之搜索票在我住處板橋市○○街二十六巷二號四樓內查獲我經
        營六合彩賭博，‧‧。、係核對香港政府每星期二、四所開出之六合彩為依
        據，供不特定人下注簽賭俗稱二星、三星、四星，簽注金分別為新臺幣八十
        元、七十五元、八十元，如中彩彩金分別為五千二百元、五萬一千元、六十
        三萬元。」等語（見八十九年度偵字第二五四九號卷第四頁），偵查中供述
        以：「（警訊中所供實在？提示並告以要旨）實在，（前案後，何時經營六
        合彩？）八十九年一月初，經營到今天共七期。」等語（見八十九年一月二
        十五日偵查筆錄），則被告確有意圖營利而供給賭博場所及聚眾賭博之行為
        甚明。事證明確，被告犯行，洵堪認定。
二、查被告甲○○意圖營利，提供上開場所，聚眾賭博，且與其他簽賭者，同在公眾
    得出入之場所為對賭之行為，核其所為，係犯刑法第二百六十六條第一項本文之
    普通賭博罪、第二百六十八條之意圖營利供給賭博場所罪、意圖營利聚眾賭博罪
    。被告多次供給賭博場所，聚眾賭博，或與賭客對賭，均係基於一個賭博犯意之
    決定，達成其同一犯罪之各個舉動，應屬法律概念之一個犯罪行為。被告先後經
    營多期（被告自承已經營七期），時接式同，犯罪構成要件亦復相同，顯均係基
    於概括之犯意反覆為之，應依連續犯之規定論以一罪，並加重其刑。其一行為而
    觸犯上述三罪名，應依想像競合犯之例，應從一重（含情節較重者）之意圖營利
    聚眾賭博罪處斷。又被告有如事實欄所示之前科，並經執行完畢，有臺灣高等法
    院檢察署刑案紀錄簡覆表可按，其於五年內再犯有期徒刑以上之本罪，為累犯，
    應依刑法第四十七條之規定加重其刑，爰審酌被告經營六合彩賭博，影響於社會
    善良風俗之程度，暨其犯罪之動機、目的、手段、經營期間所得之利益及犯罪後
    坦承犯行之態度等一切情狀，量處如主文所示之刑，並諭知易科罰金之折算標準
    。
三、扣案如附表二所示之物均為被告所有供犯罪所用之物，並供賭博所用之物，應依
    刑法第三十八條第一項第二款之規定宣告沒收。
據上論斷，應依刑事訴訟法第二百九十九條第一項前段，刑法五十六條、第二百六十
六條第一項本文、第二百六十八條、第五十五條、第四十七條、第四十一條、第三十
八條第一項第二款，罰金罰鍰提高標準條例第一條前段、第二條，判決如主文。
本案經檢察官鄭重文到庭執行職務。
中      華      民      國      八  十  九      年    八    月    十    日
                                    臺灣板橋地方法院刑事第六庭
                                            法  官  黎錦福
右正本證明與原本無異。
如不服本判決，應於判決送達後十日內向本院提出上訴狀。
                                            書記官  戴尚榮
中      華      民      國    八  十  九      年    八    月   十四   日
附錄論罪科刑法條：
刑法第二百六十六條
在公共場所或公眾得出入之場所賭博財物者，處一千元以下罰金，但以供人暫時娛樂
之物為賭博者，不在此限。
當場賭博之器具與在賭檯或兌換籌碼處之財物，不問屬於犯人與否，沒收之。
刑法第二百六十八條
意圖營利，供給賭博場所或聚眾賭博者，處三年以下有期徒刑，得併科三千元以下罰
金。
附表一：
┌──┬──┬───┬────┬──┬───────────────┐
│編號│種類│ 號碼 │每支金額│彩金│   中    獎      方      式   │
│    │    │      │(新台幣)│    │                              │
├──┼──┼───┼────┼──┼───────────────┤
│    │    │      │        │五千│  以核對香港六合彩六組中獎號碼│
│１  │雙星│０一至│八十元  │二百│  為準，凡所選之二個號碼，與六│
│    │    │四七  │        │元  │  組號碼中任二組相同即屬中獎。│
├──┼──┼───┼────┼──┼───────────────┤
│    │    │      │        │五萬│  以核對香港六合彩六組中獎號碼│
│２  │三星│０一至│七十五元│一千│  為準，凡所選之三個號碼，與六│
│    │    │四七  │        │元  │  組號碼中任三組相同即屬中獎。│
├──┼──┼───┼────┼──┼───────────────┤
│    │    │      │        │六十│  以核對香港六合彩六組中獎號碼│
│３  │四星│０一至│八十元  │三萬│  為準，凡所選之三個號碼，與六│
│    │    │四七  │        │元  │  組號碼中任四組相同即屬中獎。│
└──┴──┴───┴────┴──┴───────────────┘
附表二：
┌──┬────┬────┬─────────────┐
│編號│  名  稱│  數量  │    備              註    │
├──┼────┼────┼─────────────┤
│１  │ 傳真機 │  一臺  │                          │
│２  │ 計算機 │  一臺  │ 見八十九年保管字第二二七 │
│３  │ 錄音機 │  一臺  │ 七號贓證物品清單、八十九 │
│４  │ 錄音帶 │  二捲  │ 年一月二十五日搜索扣押筆 │
│５  │ 六合彩 │  一本  │ 錄。                     │
│    │ 手冊   │        │                          │
├──┼────┼────┼─────────────┤
│６  │ 簽單   │  十七張│ 見偵查卷第八頁至二十五頁 │
└──┴────┴────┴─────────────┘


司法院資訊處製作；財團法人民間司法改革基金會備份。
